【裁判字號】    99,監宣,148
【裁判日期】    991230
【裁判案由】    監護宣告
【裁判全文】
臺灣嘉義地方法院民事裁定             99年度監宣字第148號
聲  請  人  楊黃麗珠
聲  請  人  楊仁彰
上列聲請人聲請監護宣告事件，本院裁定如下：
    主    文
宣告楊淑貞（女，民國○○○年○月○○日生，身分證統一編號
：Ｚ000000000號）為受監護宣告之人。
選定楊黃麗珠（女，民國○○○年○月○○日生，身分證統一編
號：Ｚ000000000號）為受監護宣告之人楊淑貞之監護
人。
指定楊仁彰（男，民國○○年○月○○日生，身分證統一編號：
Ｚ000000000號）為會同開具財產清冊之人。
聲請費用新臺幣壹仟元由受監護宣告之人楊淑貞負擔。
    理    由
一、聲請意旨略以：聲請人為楊淑貞之母親及胞弟，楊淑貞自小
    即因智能不足，屬重度智障，無法自理生活，有中華民國殘
    障手冊影本、行政院衛生署朴子醫院診斷證明書為證，為此
    依民法第14條第1 項、民事訴訟法第597 條規定，聲請對其
    為監護宣告，並依民法第1111條規定指定聲請人楊黃麗珠為
    受監護宣告之人之監護人，暨指定楊仁彰為會同開具財產清
    冊之人等語。
二、經查，聲請人主張之前揭事實，已據提出戶籍謄本2 份、中
    華民國殘障手冊影本、行政院衛生署朴子醫院診斷證明書各
    1 份為憑；又本院審驗楊淑貞之精神及心智狀況，在鑑定人
    前點呼楊淑貞之姓名、年籍等事項，經詢問姓名、出生日期
    、年紀、此為何地均搖頭表示不知，經指問身旁之人是誰則
    表示是母親及「阿彰」，並斟酌戴德森醫療財團法人嘉義基
    督教醫院精神科主治醫師趙星豪所為之鑑定結果，認楊淑貞
    自幼即發展遲緩，唸書自國小亦未能畢業，並經署立朴子醫
    院智能測試達重度智能不足之程度，在鑑定時，對呼喚雖有
    反應，定向感尚可，但理解記憶判斷力均不佳，故楊淑貞因
    其心智障礙，雖仍能為意思表示及受意思表示，但缺乏瞭解
    意思表示之能力等語，此有本院99年12月29日之勘驗筆錄附
    卷可稽。故聲請人聲請對楊淑貞為監護之宣告，為有理由，
    應予准許。
三、次查，聲請人楊黃麗珠為受監護宣告人楊淑貞之母親，並到
    場同意擔任受監護宣告人楊淑貞之監護人等語（見99年12月
    29日勘驗筆錄）。本院參酌聲請人楊黃麗珠為受監護宣告之
    人楊淑貞之母親，其父親業已過世，認由聲請人楊黃麗珠任
    監護人，符合受監護宣告之人楊淑貞之最佳利益，爰選定聲
    請人楊黃麗珠為受監護宣告人楊淑貞之監護人；又另一聲請
    人楊仁彰係受監護宣告人楊淑貞之胞弟，並經其到場同意指
    定為會同開具財產清冊之人。
四、爰裁定如主文。
中    華    民    國    99    年    12    月    30    日
                   家事庭     法  官  洪嘉蘭
正本係照原本作成。
如不服本裁定關於選定監護人及指定會同開具財產清冊之人等部
分，應於送達後十日內向本院提出抗告狀，並繳納抗告費新臺幣
1千元；其餘關於宣告監護之部分，不得抗告。
中    華    民    國    99    年    12    月    30    日
                              書記官  許家瑜

司法院資訊處製作；財團法人民間司法改革基金會備份。
